# 研发费用资本化（请教陈版）

提问人：心之所在 时间：2011-01-04 14:00:40
公司拟准备将部分研发费用资本化，该研发已进行专利申报但尚未获得审批，且该技术主要应用于公司日常产品的制造。假定公司拟进行股份制改制，日后资料申报时如果证监会不认同资本化，对公司上市是否认为出资不实？且该影响程度有多严重？日后是否有补救措施？ 请陈版赐教，并祝陈版新年快乐，身体健康。

回答人：chenyiwei
回复 沙发 fanxu7788 的帖子赞同你的意见。

回答人：chenyiwei
回复 板凳 心之所在 的帖子可能不恰当（具体视这样处理的可能影响的重要性程度而定）。可能产生的问题有以下方面：（ 1 ）申报期内不同年度的会计政策不一致；（ 2 ）由于资本化五个条件中有“单独核算和归集项目开发支出”的要求，如果是由于以前年度会计基础工作方面的问题导致无法按项目归集和划分的，可能会被认为不符合“会计基础工作规范”的条件。